# 未出资到位的少数股东权益

提问人：eeeelson 时间：2022-05-13 14:08:17
A公司和B公司共同成立一家C股份有限公司，C公司注册资本是 1 一个亿，A公司认缴 9000 万，B公司认缴 1000 万。
截止20X1年底，A公司出资 5000 万，B公司尚未出资。
问题：
（ 1 ）按公司法规定，未出资到位，股东权利受限，包括分红权，那C公司20X1年发生盈利 1000 万，A公司编制合并报表，是否需要确认 100 万的少数股东损益。
（ 2 ）依据我国相关法律的规定，股东以其认缴的出资额为限对公司承担责任，公司出现亏损而股东未认缴出资的，除应当向公司足额缴纳外，还应当向已按期足额缴纳出资的股东承担违约责任。那C公司发生亏损 1000 万，A公司编制合并报表，是否需要确认-100万的少数股东损益。
（ 3 ）假如问题（ 1 ）（ 2 ）的答案是不需要确认，那假设20X2年底，双方都投资到位了，20X2年C公司净利润是 0 ，那20X2年底的的少数股东权益金额应该是 0 ，还是100*0.9=90？

回答人：chenyiwei
此问题还是在认缴比例和实缴比例不一致情况下如何确认在被投资企业的权益、损益中所占份额的问题。此问题在本版面上已讨论过多次，可以搜索一下之前的讨论。一般原则：
1 、股东之间，或者被投资企业公司章程有明确约定的，按约定办理；
2 、没有约定或约定不明确的，按实缴比例计算，或者基于谨慎原则，累计亏损按较高比例确认应分担份额，累计盈利按较低比例确认可享有份额。